臺灣高等法院刑事判決　　　　　　　　 94年度上易字第817號
上　訴　人
即　被　告　甲○○
上列上訴人因傷害等案件，不服臺灣新竹地方法院94年度訴字第
133號，中華民國94年3月21日第一審判決（起訴案號：臺灣新竹
地方法院檢察署94年度偵字第51號、第182號），提起上訴，本
院判決如下：
    主  文
原判決關於甲○○部分撤銷。
甲○○傷害人之身體，處拘役肆拾日，如易科罰金，以參佰元折
算壹日；又損壞他人之鋁門，足以生損害於他人，處拘役貳拾日
，如易科罰金，以參佰元折算壹日，應執行拘役伍拾日，如易科
罰金，以參佰元折算壹日。緩刑貳年，緩刑期內付保護管束。
    事  實
一、甲○○與萬子裕係父子關係，為家庭暴力防治法第三條所稱
    之家庭成員。民國九十三年十二月十九日下午一時十分許，
    甲○○在其子萬子裕所有新竹市○○路○段三二三巷四五弄
    二十號屋內，因故發生爭吵，基於傷害之犯意，拾起在該處
    不詳姓名之人所有之拖把桿子毆打萬子裕，致萬子裕受有右
    耳後鈍挫傷3×1公分、右耳鈍挫傷14×1公分之傷害；同日
    晚上八時二十分許，甲○○再到萬子裕所有之上開屋內洗澡
    ，萬子裕以機車大鎖將該屋鋁門鎖住，使甲○○無法進入屋
    內，甲○○心生不悅，萌生損害他人之物之犯意，拾起在旁
    地上非屬其所有之磚塊砸向該屋鋁門，致該鋁門下方有一破
    洞，而損壞該鋁門，足以生損害於萬子裕。
二、案經萬子裕訴請新竹市警察局第三分局報請臺灣新竹地方法
    院檢察署檢察官偵查起訴。
    理  由
一、上開犯罪事實，業據上訴人即被告甲○○於本院坦承不諱，
    核與告訴人萬子裕指訴之情節相符，並有衛生署新竹醫院九
    十三年十二月二十日所出具之診斷證明書一紙及損壞之鋁門
    照片二張附卷，暨磚塊一個扣案足佐。被告以上述方法損害
    鋁門造成一個破洞，自足以生損害於所有人萬子裕之權益。
    事證明確，被告犯行，堪以認定。
二、被告甲○○與告訴人萬子裕係父子關係，為家庭暴力防治法
    第三條所稱之家庭成員，核被告所為，係犯刑法第二百七
    十七條第一項之傷害罪、第三百五十四條之損壞一般物品罪
    。所犯上開二罪，犯意各別，構成要件有異，應分論併罰。
三、原審就此部分據以論科，雖非無見。然查，被告與告訴人係
    屬家庭暴力防治法第三條所稱之家庭成員，其家庭成員間故
    意實施家庭暴力行為而成立其他法律所規定之犯罪，為家庭
    暴力罪。原判決漏為論敘及此，已有不合。又刑法第三百五
    十四條之毀損一般物品罪，其犯罪態樣有「毀棄」「損壞」
    二種。所謂「毀棄」，指銷毀滅除、拋棄，使物之效用全部
    喪失。「損壞」，指損傷破壞物體，使其效用全部或一部喪
    失之意。被告以磚塊砸破鋁門，所為與「損壞」之要件該當
    ，原判決主文及事實欄均記載為「毀壞」他人之鋁門，亦屬
    未當。被告上訴意旨以原審量刑過重，求為輕判，雖無足取
    。惟原判決關此部分既有可議，即屬無可維持，應予撤銷改
    判。爰審酌被告與告訴人間係父子關係，一時失和而犯罪，
    及所施用之手段、被害人所受傷害程度、所生損害，暨被告
    犯罪後坦承犯行、態度良好等一切情狀，分別量處如主文第
    二項所示之刑，並定其應執行之刑，及均諭知易科罰金之折
    算標準。
四、查被告前於八十二年間因妨害自由及過失致死案件，經法院
    判處有期徒刑四月、五月，依序於八十二年十月十四日、八
    十二年十二月二十日執行完畢。其前受有期徒刑以上之宣告
    ，執行完畢後，五年以內後未曾受有期徒刑以上刑之宣告，
    有本院被告全國前案紀錄表可徵。卷查被告於本院供稱伊也
    被萬子裕毆打成傷，但「虎毒不食子」，所以伊在原審即撤
    回告訴等語。父子失和、互毆，進而對簿公堂，實屬人倫失
    序。本院審認上情，及被告係因細故與乃子發生爭吵而一時
    失慮觸犯家庭暴力罪，犯後已知悔悟，經此刑之宣告，當知
    警惕，信無再犯之虞，因認所宣告之刑以暫不執行為適當，
    併予宣告緩刑二年，以啟自新。並依家庭暴力防治法第三十
    條第一項規定諭知在緩刑期內付保護管束。扣案之磚塊並無
    證據證明係屬被告所有之物，與沒收規定不符，不得為沒收
    之諭知，附此敘明。
據上論斷，應依刑事訴訟法第369條第1項前段、第364條、第299
條第1項前段、家庭暴力防治法第30條第1項、刑法第11條前段、
第277條第1項、第354條、第41條第1項、第51條第6款、第74條
第2款、罰金罰鍰提高標準條例第1條前段、第2條判決如主文。
本案經檢察官呂丁旺到庭執行職務。
中　　華　　民　　國　　94　　年　　6 　　月　　8 　　日
　　　　　　　　　刑事第二十一庭審判長法　官  溫耀源
　　　　　　　　　　　　　　　　　　  法　官  邱同印
　　　　　　　　　　　　　　　　　　  法　官  吳  燦
以上正本證明與原本無異。
不得上訴。
          　　　　　　　　　　　　　　書記官  陳靜姿
中　　華　　民　　國　　94　　年　　6 　　月　　8 　　日
附錄：本案論罪科刑法條全文
中華民國刑法第277條第1項
傷害人之身體或健康者，處三年以下有期徒刑、拘役或一千元以
下罰金。
中華民國刑法第354條
毀棄、損壞前二條以外之他人之物或致令不堪用，足以生損害於
公眾或他人者，處二年以下有期徒刑、拘役或五百元以下罰金。
